【裁判字號】    92,易,1090
【裁判日期】    921217
【裁判案由】    恐嚇取財等
【裁判全文】
臺灣彰化地方法院刑事判決                        九十二年度易字第一九號
    公  訴  人  臺灣彰化地方法院檢察署檢察官
    被      告  甲○○
右列被告因恐嚇取財等案件，經檢察官提起公訴（九十二年度偵字第五九七五號），
及移
準備程序中，被告就被訴及移
程序，本院判決如左：
    主  文
甲○○連續意圖為自己不法之所有，以恐嚇使人將本人之物交付，處有期徒刑拾月，
緩刑伍年。
扣案之ＮＯＫＩＡ廠牌行動電話（門號0000000000號）壹具、中國信託商
業銀行板新分行帳號000－00－000000－0－0號金融卡壹枚及鳥籠壹個
均沒收。
    事  實
一、甲○○因經濟狀況不佳，萌生貪念，明知綽號「阿州」之不詳姓名年籍成年男子
    所持有之賽鴿，係如附表所示乙○○等所失竊之物，竟起意向鴿主恐嚇取財，而
    基於故買贓物及意圖為自己不法所有之概括犯意，先於民國九十二年七月二十二
    日上午十時許，在雲林縣西螺大橋旁之堤防上，以每隻新台幣（下同）一千二百
    元之價格，向綽號「阿州」之成年男子，購得其以不詳方式竊捕如附表編號一至
    三所示乙○○、丁○○、己○○三人所有之賽鴿四隻，次於同年月二十五日上午
    十時許，於同一地點，以相同價格，再向「阿州」購買其以不詳方式竊捕如附表
    編號四、五所示戊○○、丙○○二人所有之賽鴿三隻，隨即於附表所示之時、地
    ，在不詳處所，依據賽鴿腳環上之資料，連續以公共電話分別撥打電話至鴿主乙○○等之住處或個人行動電話，向上開鴿主恐嚇稱渠等賽鴿在伊手上，須依其指
    示將如附表所示之金額，匯入指定之中國信託商業銀行板新分行帳號000－0
    0－000000－0－0號白信發帳戶內（該帳戶乃甲○○於九十一年十一月
    間，在雲林縣虎尾鎮，以六千元之價格所購得，原預備用以經營六合彩之用），
    方將賽鴿放回，否則即不予歸還等語，致附表編號一至四之鴿主乙○○等四人心
    生畏懼，深恐渠等之賽鴿將遭殺害或無法取回，因而依其指示如數將款項匯入其
    指定之前開帳戶，僅附表編號五之鴿主丙○○未為匯款，並與甲○○相約於彰化
    縣溪州鄉○○路、中山路口前交付贖款一千五百元，嗣於九十二年七月二十五日
    十二時五十五分許，甲○○依約前往取款時，為埋伏之員警當場逮捕而未得逞，
    並扣得其所有與丙○○聯繫交付贖款之ＮＯＫＩＡ廠牌門號000000000
    0號行動電話一具、前開中國信託商業銀行板新分行戶名白信發帳號000－0
    0－000000－0－0號帳戶之金融卡一枚及藏放丙○○賽鴿之鳥籠一個。
二、案經彰化縣警察局北斗分局報請臺灣彰化地方法院檢察署檢察官偵查起訴及臺灣
    雲林地方法院檢察署移送併案審理。
    理  由
一、右揭事實，業據被告甲○○於本院審理時坦承不諱，核與被害人乙○○、丁○○
    、己○○、戊○○、丙○○等人於警訊中指訴之情節相符，並有中國信託商業銀
    行板新分行九十二年十月八日函送之帳號000－00－000000－0－0
    號帳戶開戶資料及自九十一年十一月至九十二年七月間往來明細、被害人匯入贖
    金於被告所指定上開帳戶之匯款資料及匯款書、照片六幀等附卷可稽，暨有被告
    所有供本件犯罪所用之ＮＯＫＩＡ廠牌門號0000000000號行動電話一
    具、前開中國信託商業銀行板新分行戶名白信發帳號000－00－00000
    0－0－0號帳戶之金融卡一枚及藏放被害人丙○○賽鴿之鳥籠一個等扣案可資
    佐證。事證明確，被告犯行應堪認定。
二、核被告所為，係犯刑法第三百四十九條第二項之故買贓物罪、第三百四十六條第
    一項之恐嚇取財罪及第三百四十六條第三項、第一項之恐嚇取財未遂罪。被告所
    為二次故買贓物及如附表所示多次恐嚇取財犯行，均時間緊接，所犯係犯罪構成
    要件相同之罪名，顯均係出於概括犯意為之，為連續犯，應依刑法第五十六條之
    規定，分別僅論以一故買贓物罪及一恐嚇取財罪，並均加重其刑；又如附表編號
    一至四所示之恐嚇取財犯行（即臺灣雲林地方法院檢察署九十二年度偵字第四六
    四六號移送併案審理部分），雖未經起訴，惟此部分與起訴書已載之部分有連續
    犯之裁判上一罪關係，為起訴效力所及，基於審判不可分，本院自應併予審究。
    被告所犯上開連續故買贓物罪與連續恐嚇取財罪間，具有方法結果之牽連關係，
    為牽連犯，應從一較重之連續恐嚇取財罪處斷。爰審酌被告之品行、智識程度、
    犯罪之動機、目的、手段、其行為所生之危害、被害人數、所獲取之不法利益數
    額及被告犯罪後坦承犯行深具悔意之態度等一切情狀，量處如主文所示之刑。末
    查被告前未曾受有期徒刑以上刑之宣告（按被告前於八十一六月一日雖曾因賭博
    罪，經臺灣雲林地方法院判處有期徒刑五月併緩刑四年確定，惟迄緩刑期滿，其
    緩刑之宣告均未經撤銷，依刑法第七十六條之規定，原刑之宣告業已失其效力）
    ，此有臺灣高等法院被告全國前案紀錄表及臺灣彰化地方法院檢察署刑案資料查
    註紀錄表各一紙在卷可參，其經此教訓，應知警惕而無再犯之虞，所宣告之刑，
    認以暫不執行為適當，併予宣告緩刑五年，以勵自新。扣案之ＮＯＫＩＡ廠牌門
    號0000000000號行動電話一具、中國信託商業銀行板新分行帳號00
    0－00－000000－0－0號帳戶之金融卡一枚及鳥籠一個，均為被告所
    有供本件犯罪所用之物，業據其供承在卷，併依刑法第三十八條第一項第二款之
    規定宣告沒收。
據上論斷，應依刑事訴訟法第二百七十三條之一第一項、第二百九十九條第一項前段
，刑法第五十六條、第三百四十六條第一項、第三百四十九條第二項、第五十五條、
第七十四條第一款、第三十八條第一項第二款，罰金罰鍰提高標準條例第一條前段，
判決如主文。
本案經檢察官賴志盛到庭執行職務。
中      華      民國      九十二      年    十二    月    十七    日
                                臺灣彰化地方法院刑事第二庭
                                    法      官  王義閔
右正本證明與原本無異。
如不服本判決，應於判決送達後十日內，向本院提出上訴狀( 須附繕本 )。
告訴人或被害人對於判決如有不服具備理由請求檢察官上訴者，其上訴期間之計算係
以檢察官收受判決正本之日期為準。
                                      法院書記官  詹國立
中      華      民      國      九十二      年    十二    月    十八    日
刑法第三百四十六條
意圖為自己或第三人不法之所有，以恐嚇使人將本人或第三人之物交付者，處六月以
上五年以下有期徒刑，得併科一千元以下罰金。
以前項方法得財產上不法之利益或使第三人得之者，亦同
前二項之未遂犯，罰之。
刑法第三百四十九條
收受贓物者，處三年以下有期徒刑、拘役或五百元以下罰金。
搬運、寄藏、故買贓物或為牙保者，處五年以下有期徒刑、拘役或科或併科一千元以
下罰金。
因贓物變得之財物，以贓物論。
附表
編號  被害人  失 竊 時 間  數量  恐嚇取財時地  恐嚇取財金額（新台幣）
一、  乙○○  92.07.22十   二隻92.07.22十時  三千六百二十元
              時於住處放         十五分許在嘉
              飛訓練時           義縣新港鄉○○路二五四之
                                 五十號住處
二、  丁○○  92.07.22九   一隻  92.07.22十時  一千五百元
              時於住處放         許在雲林縣水
              飛訓練時           林鄉尖山村頂
                                 尖山四十之二
                                 號住處
三、  己○○  92.07.22上   一隻  92.07.22十二  一千五百三十元
              午外出訓練         時三十分在彰
              時                 化縣鹿港鎮山
                                 崙里崙尾巷二
                                 七之十七號住
                                 處
四、  戊○○  92.07.25上   二隻  92.07.25十時  四千零五十元
              午外出訓練         在彰化縣鹿港
              時                 鎮頂厝里頂厝
                                 巷五五號住處
五、  丙○○  92.07.23七   一隻  92.07.24十二  未得逞
              時許屏東縣         時在彰化縣永
              東港鎮放飛         靖鄉接獲被告
              訓練時             撥打其行動電
                                 話00000
                                 0000


司法院資訊處製作；財團法人民間司法改革基金會備份。
